臺灣桃園地方法院宣示判決筆錄       100年度審訴字第2090號
公  訴  人  臺灣桃園地方法院檢察署檢察官
被      告  龔文亭
指定辯護人  本院公設辯護人  林銘宏
上列被告因違反毒品危害防制條例案件（起訴案號：100 年度撤
緩毒偵字第39號、第40號、第41號、100 年度毒偵字第2117號）
，於中華民國100 年10月26日下午5 時，在本院第14法庭宣示判
決，出席職員如下：
          法  官    蘇昌澤
          書記官    李佳穎
法官起立朗讀判決主文、犯罪事實要旨、附記事項、處罰條文及
告以上訴限制、期間並提出上訴狀之法院，且諭知記載其內容：
一、主  文：
    龔文亭施用第一級毒品，處有期徒刑陸月，如易科罰金，以
    新臺幣壹仟元折算壹日；又施用第二級毒品，處有期徒刑貳
    月，如易科罰金，以新臺幣壹仟元折算壹日；又施用第一級
    毒品，處有期徒刑陸月，如易科罰金，以新臺幣壹仟元折算
    壹日，扣案之注射針筒陸支、分裝袋柒包均沒收；又施用第
    二級毒品，處有期徒刑貳月，如易科罰金，以新臺幣壹仟元
    折算壹日，扣案之第二級毒品甲基安非他命陸包（驗餘合計
    淨重壹伍點貳柒公克）均沒收銷燬之，吸食器壹組、葡萄糖
    壹包、磅秤壹台、玻璃球壹個、削尖吸管支均沒收；又施
    用第二級毒品，處有期徒刑貳月，如易科罰金，以新臺幣壹
    仟元折算壹日；又施用第二級毒品，處有期徒刑貳月，如易
    科罰金，以新臺幣壹仟元折算壹日。應執行有期徒刑壹年陸
    月，如易科罰金，以新臺幣壹仟元折算壹日，扣案之第二級
    毒品甲基安非他命陸包（驗餘合計淨重壹伍點貳柒公克）均
    沒收銷燬之，扣案之注射針筒陸支、分裝袋柒包、吸食器壹
    組、葡萄糖壹包、磅秤壹台、玻璃球壹個、削尖吸管支均
    沒收。
二、犯罪事實要旨：
    龔文亭基於施用第一、二級毒品之犯意，而分別：
    (一)於民國98年10月30日中午某時，在桃園縣中壢市○○路11
      16號14樓住處內，以針筒注射之方式，施用第一級毒品海
      洛因1 次；復於98年10月31日下午4 時許，在桃園縣桃園
      市○○路1143巷53號內，以吸食器燒烤之方式，施用第二
      級毒品甲基安非他命1 次。嗣於98年10月31日日下午5 時
      20分許，在上開永安路1143巷53號內為警查獲，經其同意
      採集尿液送驗後，結果分別呈鴉片類、安非他命類陽性反
      應；
    (二)於98年11月18日晚間11時許，在其上揭永福路住處內，以
      針筒注射之方式，施用第一級毒品海洛因1 次；復於98年
      11月19日中午某時，在其上揭永福路住處內，以吸食器燒
      烤之方式，施用第二級毒品甲基安非他命1 次。嗣於98年
      11月19日晚間9 時30分許，在其上揭永福路住處內為警查
      獲，並扣得供其施用剩餘之第二級毒品甲基安非他命6 包
      （驗餘合計淨重15.27 公克）及其所有供本案施用第一級
      毒品所用之注射針筒6 支、分裝袋7 包；供本案施用第二
      級毒品所用之吸食器1 組、葡萄糖1 包、磅秤1 台、玻璃
      球1 個、削尖吸管3 支；
    (三)於99年4 月16日中午某時，在桃園縣桃園市南崁某處，以
      吸食器燒烤之方式，施用第二級毒品甲基安非他命1 次。
      嗣於99年4 月19日上午10時6 分許，經臺灣桃園地方法院
      檢察署觀護人通知到場接受採尿送驗後，結果呈甲基安非
      他命陽性反應；
    (四)於100 年3 月30日上午7 時許，在桃園縣中壢市某處，以
      吸食器燒烤之方式，施用第二級毒品甲基安非他命1 次。
      嗣於100 年4 月1 日下午2 時22分許，經臺灣桃園地方法
      院檢察署觀護人通知到場接受採尿送驗後，結果呈甲基安
      非他命陽性反應。
三、附記事項：
    按毒品危害防制條例對於施用第一、二級毒品者，認其係具
    有「病患性犯人」之特質，採行觀察、勒戒以戒除其身癮之
    措施。犯同條例第10條之罪者，依同條例第20條、第23條之
    規定，將其刑事處遇程序，區分為「初犯」及「5 年內再犯
    」、「5 年後再犯」。依其立法理由之說明：「初犯」，始
    須經觀察、勒戒；經觀察、勒戒執行完畢釋放後，「5 年內
    再犯」者，因其再犯率甚高，原實施之觀察、勒戒既已無法
    收其實效，應依法追訴。至於經觀察、勒戒執行完畢釋放後
    ，「5 年後再犯」者，前所實施之觀察、勒戒已足以遮斷其
    施用毒品之毒癮，為期自新及協助其斷除毒癮，仍適用「初
    犯」規定，先經觀察、勒戒之程序。於此，僅限於「初犯」
    及「5 年後再犯」二種情形，始應先經觀察、勒戒程序。復
    按毒品危害防制條例第24條規定本法第20條第1 項及第23條
    第2 項之程序，於檢察官先依刑事訴訟法第253 條之1 第 1
    項、第253 條之2 之規定，為附命完成戒癮治療之緩起訴處
    分時，或於少年法院（地方法院少年法庭）認以依少年事件
    處理法程序處理時，不適用之（第1 項）。前項緩起訴處分
    ，經撤銷者，檢察官應依法追訴（第2 項）。係一般刑事訴
    訟程序之例外規定，屬刑事訴訟法第1 條第1 項規定之「其
    他法律所定之訴訟程序」。該第2 項既規定，前項（第1 項
    ）緩起訴處分，經撤銷者，檢察官應依法追訴，即已明示施
    用毒品案件於撤銷緩起訴處分後之法律效果為「依法追訴」
    ，而非適用刑事訴訟法第253 條之3 所定撤銷緩起訴處分後
    得「繼續偵查或起訴」規定，此乃因檢察官已依毒品危害防
    制條例第24條第1 項為附命完成戒癮治療之緩起訴處分，被
    告事實上已接受等同「觀察、勒戒」之處遇，惟其竟未能履
    行該條件，自應於撤銷緩起訴處分後依法起訴，而無再次聲
    請法院裁定觀察、勒戒之必要（最高法院100 年度第1 次刑
    事庭會議決議意旨參照）。經查，被告於上揭犯罪事實要旨
    (一)、(二)、(三)所示之施用毒品犯行，經臺灣桃園地方法院檢察
    署檢察官偵查後，原係分別1.於99年3 月25日以99年度毒偵
    字第534 號為緩起訴處分，緩起訴期間為1 年6 月，並於99
    年4 月20日確定，緩起訴期間自99年4 月20日起至100 年10
    月19日止；2.於99年1 月28日以98年度毒偵字第5629號為緩
    起訴處分，緩起訴期間為1 年，並於99年3 月1 日確定，緩
    起訴期間自99年3 月1 日至100 年8 月31日止；3.於99年 9
    月6 日以99年度毒偵字第2333號為緩起訴處分，緩起訴期間
    為1 年6 月，並於99年10月1 日確定，緩起訴期間自99年10
    月1 日至101 年3 月31日止。嗣因被告未依緩起訴處分所附
    條件，經檢察官於100 年6 月3 日以第207 號、第208 號、
    第209 號撤銷緩起訴處分，有臺灣高等法院被告前案紀錄表
    、上開緩起訴處分書、撤銷緩起訴處分書及各該案卷附卷可
    參，揆諸前開規定及說明，被告就其上揭施用毒品犯行，既
    已選擇「觀察、勒戒」以外之「緩起訴之戒癮治療」之模式
    ，並經檢察官為附命完成戒癮治療之緩起訴處分，事實上已
    接受等同「觀察、勒戒」之處遇，惟其於緩起訴期內違反緩
    起訴處分之條件致緩起訴處分經撤銷，其所為上揭施用毒品
    之犯行，自無受觀察、勒戒完畢後，始得依法追訴之限制，
    檢察官自應逕行依法起訴，而無再次聲請法院裁定觀察、勒
    戒之必要，附此敘明。
四、處罰條文：
    毒品危害防制條例第10條第1 項、第2 項、第18條第1 項前
    段，刑法第11條、第41條第1 項前段、第8 項、第38條第 1
    項第2 款、第51條第5 款。
五、協商判決除有刑事訴訟法第455 條之4 第1 項第1 款於本訊
    問程序終結前，被告撤銷協商合意或檢察官撤回協商聲請者
    ；第2 款被告協商之意思非出於自由意志者；第4 款被告所
    犯之罪非第455 條之2 第1 項所定得以協商判決者；第6 款
    被告有其他較重之裁判上一罪之犯罪事實者；第7 款法院認
    應諭知免刑或免訴、不受理者情形之一，及違反同條第2 項
    「法院應於協商合意範圍內為判決；法院為協商判決所科之
    刑，以宣告緩刑或2 年以下有期徒刑、拘役或罰金為限」之
    規定者外，不得上訴。
六、如有前項得上訴之情形者，得自收受判決送達後10日內，向
    本院提出上訴書狀，上訴於第二審法院。
中    華    民    國  100     年    10    月    26    日
                              刑事庭  法  官  蘇昌澤
                                      書記官  李佳穎
以上正本證明與原本無異
                                      書記官  李佳穎
中    華    民    國  100     年    10    月    26    日
附錄本案論罪科刑依據之法條：
毒品危害防制條例第10條
施用第一級毒品者，處6 月以上 5 年以下有期徒刑。
施用第二級毒品者，處3 年以下有期徒刑。